臺灣高等法院民事裁定
                                     108年度抗字第1288號
抗  告  人  任姵穎  
            任浩鈞  

上列抗告人與相對人劉琇威間確定訴訟費用額事件，抗告人對於
108年8月21日臺灣臺北地方法院108年度事聲字第147號裁定提起
抗告，本院裁定如下：
    主    文
抗告駁回。
抗告訴訟費用由抗告人負擔。 
    理  由
一、聲請及抗告意旨：
  ㈠相對人劉琇威與抗告人母親劉瑞貞（102年8月29日歿）間借
    名登記之香港油麻地○○○○○房地（下稱系爭香港不動產），
    因訴外人在香港法院起訴請求劉瑞貞清償債務（下稱系爭香
    港訴訟）遭強制執行拍賣。相對人認劉瑞貞應負損害賠償責
    任，再由抗告人繼承債務，遂訴請抗告人連帶賠償港幣224
    萬8000元（下稱系爭訴訟）敗訴確定，並應負擔系爭訴訟之
    訴訟費用。
  ㈡抗告人於系爭訴訟先後支出⑴裁判費新臺幣（以下未註明幣 
    別者，均為新臺幣）9萬8025元。⑵委任香港律師閱卷費用33
    萬9118元。⑶翻譯費4萬0080元。⑷外交部領事局認證費用640
    0元。⑸民間公證人公證費用1萬4500元，合計49萬8123元，
    均屬訴訟必要費用（見本院卷第13-18頁）。
  ㈢抗告人聲請確定訴訟費用額，原法院司法事務官僅准許裁判
    費9萬8025元、翻譯費4萬0080元，合計13萬8105元，原裁定
    亦駁回抗告人之異議，均有違誤，爰抗告請求廢棄改判等語
    。
二、按「法院未於訴訟費用之裁判確定其費用額者，第一審受訴
    法院於該裁判有執行力後，應依聲請以裁定確定之」、「依
    第1項確定之訴訟費用額，應於裁定送達之翌日起，加給按
    法定利率計算之利息」，民事訴訟法第91條第1、3項定有明
    文。次按「訴訟文書之影印費、攝影費、抄錄費、翻譯費，
    證人、鑑定人之日費、旅費及其他進行訴訟之必要費用，其
    項目及標準由司法院定之」，同法第77條之23第1項亦定有
    明文。解釋上，該條所列影印費等必要費用，係指當事人向
    我國法院繳納訴訟相關費用，此觀該條項後段「其項目及標
    準由司法院定之」，即可明瞭。再參諸同法第356條外國公
    文書之證明費用，並未列入前開訴訟費用，益證對於外國法
    院聲請閱覽影印卷宗之各項支出，以及外國資料送交公證認
    證費用，並非民事訴訟法第77條之23所稱訴訟費用，僅係當
    事人處理訴訟之成本。經查：
  ㈠系爭訴訟經臺灣臺北地方法院104年度訴字第2044號判決：抗
    告人應於繼承劉瑞貞遺產範圍內連帶給付相對人港幣158萬
    元本息；駁回相對人其餘請求；並命抗告人負擔訴訟費用70
    %，餘由相對人負擔。本院105年度重上字第917號判決：駁
    回相對人全部請求，並命相對人負擔一、二審訴訟費用。最
    高法院108年度台上字第248號裁定：駁回相對人上訴，並命
    相對人負擔第三審訴訟費用，此有判決書與裁定書在卷〔見
    原法院108年度司聲字第273號案卷（下稱司聲卷）第19-33
    頁〕。是以系爭訴訟訴訟費用均應由相對人負擔，先予說明
    。
  ㈡原法院司法事務官民國（下同）108年4月29日108年度司聲字
    第273號裁定，僅確定相對人應負擔系爭訴訟抗告人所繳納
    之第二審裁判費9萬8025元、翻譯費4萬0080元，合計13萬81
    05元。兩造各自就不利於己部分提出異議，均遭原裁定駁回
    。
  ㈢抗告人雖主張其委任香港律師辦理閱覽及影印系爭香港訴訟
    卷宗資料，共支出33萬9118元即港幣8萬3712.11元（見本院
    卷第16-17、29-99頁、司聲卷第35-63頁）。另支付外交部
    領事局認證費用6400元、民間公證人公證費用1萬4500元（
    見司聲卷第65-69頁收據、第77-81頁收據），以上合計36萬
    0018元，均屬必要費用云云。惟，抗告人支付系爭香港訴訟
    案之委任律師閱覽影印、公證、認證費用，純係抗告人處理
    系爭訴訟支付予香港律師、公證及認證單位之成本，依前揭
    說明，均非抗告人向我國法院繳納之必要費用，是以抗告人
    所陳，於法不合，不應准許。（依爭民事事件二審卷㈠第172
    頁陸委會香港事務局106年10月30日公函，抗告人得親自向
    香港法院聲請閱覽影印案卷，附此說明）
三、據上，系爭訴訟相對人應負擔抗告人支付之訴訟費用額應確
    定為裁判費9萬8025元、翻譯費4萬0080元，合計13萬8105元
    。從而，原法院司法事務官裁定駁回抗告人其餘36萬0018元
    之主張；原裁定駁回抗告人異議，均無不合。抗告意旨指摘
    原裁定該部分為不當，聲明廢棄；為無理由，應予駁回。爰
    裁定如主文。
中    華    民    國   109    年     1    月    31    日
                    民事第二十庭 
                        審判長法  官  陳雅玲
                              法  官  林玉蕙    
                              法  官  吳燁山
正本係照原本作成。
不得再抗告。
中    華    民    國    109   年    2     月    3     日
                              書記官  鄧瑄瑋